# 财务担保合同的处理

提问人：pentaxxx 时间：2014-09-02 11:32:53
查看了一下相关资料，融资性担保公司提供的担保，属于financial guarantee contract，应当适用IAS 39， 作为金融负债核算。
但看了一些h股公司的报告，都没有作为金融负债处理。只是根据风险暴露余额确认了provision。

回答人：chenyiwei
融资性担保公司在其业务范围内提供的担保应按保险合同处理。其他企业提供的担保按金融工具准则中的财务担保合同相关规定处理。在实务中的一个难点是：这类担保往往发生于关联方之间，实际并不收取担保费，导致担保合同的公允价值难以可靠确定（在利率尚未完全市场化的情况下，也很难通过有担保借款和无担保借款之间的公允价值差来衡量担保合同的公允价值）。另外也有可能是考虑到担保合同的公允价值对财务报表整体而言不构成重要性影响，所以简化处理了。

提问人：pentaxxx 时间：2014-09-02 17:15:50
谢谢！
“融资性担保公司在其业务范围内提供的担保应按保险合同处理。”
意思是说，担保公司提供的担保，按照ifrs 4 处理； 其他企业提供的担保按照IAS 39 处理？
另外，根据风险暴露余额确认准备在IFRS 4是怎样规定的呢？

回答人：chenyiwei
融资性担保公司提供的担保适用保险合同准则（解释 4 号第七条）。抱歉我本人对保险合同准则没有进一步的深入研究。请有研究的网友协助，谢谢！